臺灣新竹地方法院刑事裁定
111年度撤緩字第36號
聲  請  人  臺灣新竹地方檢察署檢察官
被      告  李玲玲



上列聲請人因受刑人犯竊盜案件（本院109 年度竹簡字第532 號
），聲請撤銷緩刑之宣告（111 年度執聲字第133 號），本院裁
定如下：
    主  文
本院一○九年度竹簡字第五三二號刑事簡易判決對李玲玲所為緩
刑貳年之宣告撤銷。
    理  由
一、聲請意旨略以：上列受刑人即李玲玲因有撤銷緩刑宣告之原
　　因，茲敘述理由如下：受刑人因犯竊盜案件，經鈞院於民國
　　109 年5 月29日以109 年度竹簡字第532 號（109 年度偵字
　　第848 號）判處罰金新臺幣壹仟元，同時宣告緩刑2 年，於
　　109 年7 月8 日確定。惟其於緩刑期內即110 年9 月11日更
　　犯竊盜罪，經鈞院於110 年12月6 日以110 年度竹簡字第89
　　0 號判決判處拘役10日，於111 年1 月5 日確定。足認原宣
　　告之緩刑難收其預期效果，而有執行刑罰之必要。核該受刑
　　人所為再犯竊盜案件，係受刑人法治觀念薄弱，自身反省力
　　不足，足見受刑人於前案遭判決後，並未因此心生警惕，猶
　　仍違反法規範，主觀之惡性難謂非微。受刑人無視緩刑期間
　　內應遵循法遵矩之誡命要求，顯見本件緩刑之宣告並不足以
　　矯正受刑人之個性，亦難收預期之效果，已合於刑法第75條
　　之1 第1 項第2 款所定撤銷緩刑宣告之原因，爰依刑事訴訟
　　法第476 條規定聲請撤銷等語。
二、按受緩刑之宣告而有下列情形之一，足認原宣告之緩刑難收
　　其預期效果，而有執行刑罰之必要者，得撤銷其宣告：一、
　　緩刑前因故意犯他罪，而在緩刑期內受六月以下有期徒刑、
　　拘役或罰金之宣告確定者。二、緩刑期內因故意犯他罪，而
　　在緩刑期內受六月以下有期徒刑、拘役或罰金之宣告確定者
　　。三、緩刑期內因過失更犯罪，而在緩刑期內受有期徒刑之
　　宣告確定者。四、違反第七十四條第二項第一款至第八款所
　　定負擔情節重大者，刑法第75條之1 第1 項定有明文。考其
　　立法意旨略以：關於緩刑之撤銷，現行法第75條第1 項固已
　　設有2 款應撤銷之原因；至得撤銷緩刑之原因，則僅於保安
　　處分章內第93條第3 項與撤銷假釋合併加以規定，體例上不
　　相連貫，實用上亦欠彈性，爰參酌德國及奧地利現行立法例
　　增訂得撤銷緩刑之原因，其中現行關於緩刑前或緩刑期間故
　　意犯他罪，而在緩刑期內受得易科罰金之有期徒刑之宣告者
　　，列為應撤銷緩刑之事由，因認過於嚴苛，而排除第75條應
　　撤銷緩刑之事由，移列至得撤銷緩刑事由，俾使法官依被告
　　再犯情節，而裁量是否撤銷先前緩刑之宣告。其次，如有前
　　開事由，但判決宣告拘役、罰金時，可見行為人仍未見悔悟
　　，有列為得撤銷緩刑之事由，以資彈性適用，爰於第1 項第
　　1 款、第2 款增訂之。且本條採用裁量撤銷主義，賦予法院
　　撤銷與否之權限，特於第1 項規定實質要件為「足認原宣告
　　之緩刑難收其預期效果，而有執行刑罰之必要」，供作審認
　　之標準。亦即於「得」撤銷緩刑之情形，法官應依職權本於
　　合目的性之裁量，妥適審酌被告所犯前後數罪間，關於法益
　　侵害之性質、再犯之原因、違反法規範之情節是否重大、被
　　告主觀犯意所顯現之惡性及其反社會性等情，是否已使前案
　　原為促使惡性輕微之被告或偶發犯、初犯改過自新而宣告之
　　緩刑，已難收其預期之效果，而確有執行刑罰之必要，此與
　　刑法第75條第1 項所定二款要件有一具備，即毋庸再行審酌
　　其他情狀，應逕予撤銷緩刑之情形不同，先予敘明。
三、經查：受刑人李玲玲前因竊盜案件，經本院新竹簡易庭於10
　　9 年5 月29日以109 年度竹簡字第532 號刑事簡易判決判處
　　罰金新臺幣1 千元，緩刑2 年，於109 年7 月8 日確定，緩
　　刑期間自109 年7 月8 日起至111 年7 月7 日止；惟上開刑
　　事簡易判決確定後，其於緩刑期內即110 年9 月11日更犯竊
　　盜案件，經本院新竹簡易庭於110 年12月6 日以110 年度竹
　　簡字第890 號刑事簡易判決判處拘役10日，於緩刑期內之11
　　1 年1 月5 日確定等情，有本院109 年度竹簡字第532 號刑
　　事簡易判決1 份、110 年度竹簡字第890 號刑事簡易判決1
　　份及臺灣高等法院被告前案紀錄表1 份附卷可稽從而，受刑
　　人確合於刑法第75條之1 第1 項第2 款「緩刑期內因故意犯
　　他罪，而在緩刑期內受六月以下有期徒刑、拘役或罰金之宣
　　告確定」之構成要件。受刑人於本院上開109 年度竹簡字第
　　532 號竊盜案件中，經本院諭知緩刑2 年之宣告，惟其於上
　　開緩刑期內仍故意再犯竊盜罪，且在前揭緩刑期內受拘役10
　　日之宣告確定，經本院審核受刑人上述2 案件刑事簡易判決
　　內容，認受刑人於緩刑期內故意再犯竊盜案件，且與其原受
　　宣告緩刑之竊盜案件，所犯均屬相同罪名，顯見受刑人並未
　　因其於前次犯竊盜案件經本院判處罪刑並宣告緩刑確定而心
　　生警惕，無視於緩刑期內本應更謹言慎行，避免觸法，猶仍
　　不知自制，於短時間內故意再犯相同罪質之竊盜案件，益徵
　　其對法紀之尊重顯有不足，且無視緩刑期間應遵循法制循規
　　蹈矩之誡命要求，認受刑人所受原宣告之緩刑顯難收其預期
　　效果，而有執行刑罰之必要，是以聲請人聲請撤銷本院109
　　年度竹簡字第532 號刑事簡易判決關於受刑人緩刑之宣告，
　　核無不合，應予准許。
四、爰依刑事訴訟法第476 條，裁定如主文。
中　　華　　民　　國　　111 　年　　3 　　月　　31　　日
                  刑事第一庭    法　官　 楊惠芬
以上正本證明與原本無異。
如不服本裁定，應於裁定送達後5日內向本院提出抗告狀。
中　　華　　民　　國　　111 　年　　4 　　月　　7 　　日
              　　　　　　　　　書記官   李艷蓉